【裁判字號】    89,易,1526
【裁判日期】    890721
【裁判案由】    竊佔
【裁判全文】
臺灣板橋地方法院刑事判決                        八十九年度易字第一五二六號
    公  訴  人  臺灣板橋地方法院檢察署檢察官
    被      告  乙○○
右列被告因竊佔案件，經檢察官提起公訴（八十八年度偵字第二０四五六號），本院
判決如左：
    主  文
乙○○意圖為自己不法之利益，而竊佔他人之不動產，處拘役伍拾日。
    事  實
一、乙○○曾於民國（下同）八十七年十二月三十日因竊佔案件，經本院以簡易判決
    處罰金四千元，於八十八年一月二十七日判決確定，並於八十八年三月十七日繳
    清罰金執行完畢（未構成累犯）。詎仍不知悔改，明知其位於臺北縣蘆洲市○○
    街二三七號所經營好客多水果店前之道路，即同縣市○○段八一九地號及八四六
    地號之土地，均係臺北縣所有而由蘆洲市公所管理之土地，竟另行基於為自己不
    法利益之意圖，自八十八年三月下旬之某日起，為圖擴張其水果店經營之面積，
    擅自將其擺設之水果攤延伸至前開之道路上，竊佔上揭八一九地號道路面積三˙
    八七平方公尺及八四六地號道路面積十九˙二平方公尺，共二三˙０七平方公尺
    （竊佔之位置及面積均詳如附圖所示）。嗣經臺北縣警察局蘆洲分局先後於八十
    八年三月二十五日、同年四月十四日、同年五月二十八日、同年六月一日、同年
    月四日及同年月十二日多次舉發，乙○○於取締過後，隨即故態復萌仍繼續竊佔
    前開土地設攤營業。
二、案經臺北縣警察局蘆洲分局報告臺灣板橋地方法院檢察署檢察官偵查起訴。
    理  由
一、訊據被告乙○○固坦承係上址好客多水果店之負責人，並自八十八年三月下旬之
    某日起，佔用前揭地號之道路擺設水果攤等情不諱，惟辯稱：不是長期擺設，是
    因水果很多時才暫時擺一下云云。然查本件輪排勤務，大約取締了至少五次以上
    ，迄今年二月二十四日再去查看，被告還是有佔用道路，平常看到時也是如取締
    之現場照片一樣的擺設等情，業經證人即承辦本件之臺北縣警察局蘆洲分局延平
    派出所警員甲○○於檢察官偵訊時到庭結證屬實（見偵查卷第三十五頁背面、第
    三十六頁正面），並有取締現場之照片十九幀（起訴書誤載為六幀）及由被告簽
    收之臺北縣警察局舉發違反道路交通管理事件通知單影本六紙在卷可佐，又被告
    所佔用道路部分均係臺北縣所有而由蘆洲市公所管理乙節，亦有前開二筆地號之
    土地登記謄本二份附卷可按，再經本院於八十九年六月十二日前往現場勘查無訛
    ，並製有勘驗筆錄乙份附卷可稽，堪認證人甲○○之證述與事實相符，足資採信
    。再者被告所佔用之上開道路，其中八一九地號部分面積三˙八七平方公尺，八
    四六地號部分面積十九˙二平方公尺，共二三˙０七平方公尺等情，亦據臺北縣
    三重地政事務所測量完峻，有該事務所八十九年六月十五日八九北縣重地二字第
    七０七四號函所檢附之測量成果圖影本在卷可憑。按刑法第三百二十條第二項之
    竊佔罪，為即成犯，於其竊佔行為完成時犯罪即成立，以後之繼續竊佔乃狀態之
    繼續，而非行為之繼續，最高法院著有六十六年臺上字第三一一八號判例甚明，
    衡諸被告曾有如事實欄所載之竊佔前科，復經警多次開單告發均置之不理，則其
    為圖自己不法利益之犯意，自為彰明，故被告辯稱僅暫時而非長期擺設云云，當
    屬事後圖卸刑責之詞，殊無可採。故本件事證明確，被告犯行堪以認定，應予依
    法論科。
二、核被告乙○○所為，係犯刑法第三百二十條第二項之竊佔罪，應依同條第一項之
    規定處斷。又被告雖同時竊佔前揭二筆道路土地，惟該二筆土地均同為臺北縣政
    府所有而由蘆洲市公所管理之公有土地，故僅應論以一個竊佔罪，附予敘明。爰
    審酌被告前有如事實欄所載之犯罪科刑紀錄，有臺灣高等法院檢察署刑案紀錄簡
    覆表乙份在卷可參，及其犯罪之動機、目的、手段、所竊佔面積雖非鉅但經警多
    次取締仍不改善繼續營業之態度等一切情狀，量處如主文所示之刑，以資懲儆。
據上論斷，應依刑事訴訟法第二百九十九條第一項前段，刑法第三百二十條第二項、
、第一項，罰金罰鍰提高標準條例第一條前段，判決如主文。
本案經檢察官高智美到庭執行職務
中      華      民      國      八十九      年    七    月    二十一    日
                                臺灣板橋地方法院刑事第三庭
                                      法  官    陳志揚
右正本證明與原本無異。
如不服本判決，應於判決送達後十日內向本院提出上訴狀 (應附繕本) ，上訴於
臺灣高等法院。
                                      書記官    陳慶樹
中      華      民      國      八十九      年    七    月  二十七    日
附錄本案論罪科刑法條全文：
刑法第三百二十條
  意圖為自己或第三人不法之所有，而竊取他人之動產者，為竊盜罪，處五年以下有
  期徒刑、拘役或五百元以下罰金。
  意圖為自己或第三人不法之利益，而竊佔他人之不動產者，依前項之規定處斷。
  前二項之未遂犯罰之。


司法院資訊處製作；財團法人民間司法改革基金會備份。
